# 企业合并中被投资单位以前年度可抵扣亏损

提问人：小红帽茁壮成长 时间：2019-01-26 00:21:23
陈版主您好 A 公司在 2018 年度对 B 公司进行收购，收购实点（比如2018 年 7 月）尚未盈利， 2018 年 8 月开始盈利了先有以下问题： 1 、在2017 年及以前年度的亏损能否在 2018 年确认为递延所得税资产 2 、如果问题 1 的答案是可以确认在 2018 年那么因确认递延所得资产而减少所得税费用导致净利润增加的部分是属于经常性损益还是非经？ 3 、如果问题 1的答案是可以确认在 2018 年，那么因为确认递延所得税资产在购买日后12 个月内，是否需要调整商誉价值？

回答人：chenyiwei
此问题处理的依据是《企业会计准则解释第 4 号》第五条和《企业会计准则讲解（ 2010 ）》P328。
本案例处理的关键是：在 2018 年 7 月的购买日，能否依据当时可获得的信息，合理预见 B 公司将会盈利。例如，B 公司自身经营状况是无法在短期内实现盈利的，但在被 A 收购后，A 制定了整合计划，将自身可盈利的业务注入 B，以充分利用 B 的可抵扣亏损，以及增强 B 自身的盈利能力。
这种情况下导致的 B 的盈利能力变化是购买日后新出现的情况导致的，不应认定为购买日已存在的状况，故计入 2018 年度的所得税费用，不调整合并商誉。

提问人：小红帽茁壮成长 时间：2019-01-26 13:27:51
谢谢陈版主追问一下那个可抵扣亏损确认的递延所得税资产减少 “所得税费用-递延所得税” 是经常性损益还是非经常性损益？谢谢

回答人：chenyiwei
因一次性的业务重组确认递延所得税的损益影响，属于非经常性损益。